【裁判字號】    95,聲,382
【裁判日期】    950306
【裁判案由】    聲請單獨宣告沒收違禁物
【裁判全文】
臺灣臺北地方法院刑事裁定               95年度聲字第382號
聲  請  人  臺灣臺北地方法院檢察署檢察官
被      告  甲○○
上列聲請人聲請單獨宣告沒收違禁物案件（95年度聲沒字第75號
及94年度毒偵字第150、224、225號），本院裁定如下：
    主  文
扣案之第一級毒品海洛因共拾壹包（93年度青保管字第787號及
94 年度青保管字第168號，均不含包裝袋，驗餘淨重合計貳拾點
貳公克）及第二級毒品甲基安非他命共包（93年度綠保管字
第2909號，不含包裝袋，驗餘淨重肆點肆陸壹公克）均沒收銷
燬之。
    理  由
一、按違禁物不問屬於犯人與否，均應宣告沒收，並得單獨宣告
    沒收，刑法第38條第1項第1款、第2項、第40條但書分別定
    有明文。又查獲之毒品及專供製造或施用毒品之器具，不問
    屬於犯人與否，均沒收銷燬之，毒品危害防制條例第18條第
    1項前段定有明文。
二、聲請意旨略以：臺北市政府警察局中正第二分局及大安分局
    分別於民國93年12月31日及94年1月20日以北市警中正二分
    刑字第09362882600號、北市警安分刑字第09430221100號及
    第00000000000號移送書所移送被告甲○○違反毒品危害防
    制條例案件，業經臺灣臺北地方法院檢察署檢察官於94年2
    月25日以94年度毒偵字第150號、第224號及第225號為不起
    訴處分確定。惟上開案件扣有第一級毒品海洛因3小包（93
    年度青保管字第787號，驗餘淨重5.8公克）、8小包（94年
    度青保管字第16號，驗餘淨重14.52公克）及第二級毒品甲
    基安非他命3小包（93年度綠保管字第2909號，驗餘淨重4.
    4631公克，聲請書誤為93年度藍保管字第2909號）等語，有
    臺北市政府警察局大安分局毒品初步鑑驗報告單、法務部調
    查局93年12月7日調科壹字第020006799號、94年4月27日調
    科壹字第020007033號鑑定通知書、憲兵司令部刑事鑑識中
    心93年12月22日（93）安鑑字第00373號鑑驗通知書各1份及
    臺北市政府警察局中正第二分局毒品初步鑑驗報告書2份附
    卷可稽，爰依毒品危害防制條例第18條第1項前段、刑法第
    40條但書、第38條第1項第1款、第2項規定，聲請裁定將上
    開扣案物宣告沒收銷燬等語。
三、經查：本件被告於93年11月5日23時30分許，在臺北市○○
    區○○街45號7樓之15居所為臺北市政府警察局中正第二分
    局查獲，並扣得第一級毒品海洛因3包（93年度青保管字第
    787號，見93年度核退字第6776號偵查卷第30頁）及第二級
    毒品甲基安非他命3包（93年綠保管字第2909號，見93年度
    核退字第6776號偵查卷第28頁），因認被告涉犯毒品危害防
    制條例第10條第1項之施用第一級毒品及同條第2項之施用第
    二級毒品罪嫌，復於94年1月19日22時30分許，在上開居所
    為臺北市政府警察局大安分局查獲，並扣得第一級毒品海洛
    因8包（94年度青保管字第16號），因認被告涉犯施用第一
    級毒品罪及販賣毒品罪嫌。而被告施用毒品部分，經依本院
    94年度毒聲字第34號裁定送觀察、勒戒後，認無繼續施用毒
    品之傾向，經檢察官於94年2月25日以94年度毒偵字第150號
    、第224號、第225號為不起訴處分確定；被告涉嫌販賣毒品
    部分，亦經檢察官於同日以94年度毒偵字第225號，依刑事
    訴訟法第252條第10款為不起訴處分確定，此有上開二份不
    起訴處分書附卷可憑（見94年度毒偵字第225號偵查卷第38
    頁至第39頁反面）。至於93年11月5日、94年1月19日從被告
    居處查獲之第一級毒品海洛因3包（93年度青保管字第787號
    ）及8包（94年度青保管字第16號），經法務部調查局鑑定
    結果，確均含第一級毒品海洛因成分（93年度青保管字第78
    7號：淨重5.8公克，純度43.20%，純質淨重2.51公克；94年
    度青保管字第16號：淨重14.52公克，純度5.86%，純質淨重
    0.85公克），有該局93年12月7日調科壹字第020006799號鑑
    定通知書、94年4月27日調科壹字第020007033號鑑定通知書
    （見93年度核退字第6776號偵查卷第26頁、94年度毒偵字第
    224號偵查卷第49頁），另93年11月5日從被告居處查獲之第
    二級毒品甲基安非他命3包，經憲兵司令部刑事鑑識中心鑑
    驗結果，認確均含第二級毒品甲基安非他命成分（淨重
    4.5427公克，取樣0.0796公克，已鑑析用罄，餘4.4631公克
    ），亦有該鑑識中心93年12月22日（93）安鑑字第00373號
    鑑驗通知書在卷可按（見94年度毒偵字第150號第9頁），是
    該等扣案物品確屬違禁物無疑，揆諸前揭規定，檢察官所提
    單獨聲請宣告沒收之聲請，核與前揭規定，並無不合。
四、依刑法第40條但書，毒品危害防制條例第18條第1項前段之
    規定，裁定如主文。
中    華    民    國    95    年    3     月    6     日
                  刑事第十三庭  法  官  陳慧萍
以上正本證明與原本無異。
如不服本裁定，應於送達後5日內，向本院提出抗告狀。
                                書記官  何適熹
中    華    民    國    95    年    3     月    15    日


司法院資訊處製作；財團法人民間司法改革基金會備份。
